臺灣臺北地方法院民事裁定
111年度亡字第32號
聲  請  人  國軍退除役官兵輔導委員會臺北市榮民服務處

法定代理人  董玉文  

失  蹤  人  陳如康  

上列聲請人聲請死亡宣告事件，本院裁定如下：
    主  文
一、准對失蹤人陳如康（男，民國00年0月00日生，身分證統一
    編號：Z000000000號，失蹤前戶籍地址：臺北市○○區○○○路0
    段000號4樓）為宣告死亡之公示催告。
二、該失蹤人應於本公示催告公告最後揭示於法院公告處或資訊
    網路之日起陸個月內，向本院陳報現尚生存，如不陳報，本
    院將宣告其為死亡。
三、無論何人，凡知該失蹤人之生死者，均應於上開期間內，將
    其所知之事實，陳報本院。
    理  由
一、聲請意旨略以：失蹤人陳如康係民國00年0月00日生，為聲
    請人轄區服務照顧之大陸來臺單身退除役官兵，失蹤人於10
    8年1月9日離家出走不知去向，目前行蹤不明，且在內政部
    入出國移民署出入境資料中亦查無出境資料，生死不明迄今
    已逾3年，依民法第8條、臺灣地區與大陸地區人民關係條例
    第68條第1項及退除役官兵死亡無人繼承遺產管理辦法第4條
    等規定，聲請人有為失蹤人管理其遺產之必要，爰依法聲請
    宣告失蹤人死亡等語。
二、按失蹤人失蹤滿7年後，法院得因利害關係人或檢察官之聲 
    請，為死亡之宣告；失蹤人為80歲以上者，得於失蹤滿3年 
    後為死亡之宣告，民法第8條第1、2項定有明文。又宣告死 
    亡或撤銷、變更死亡之裁定，利害關係人或檢察官得聲請 
    之；法院准許宣告死亡之聲請者，應公示催告；公示催 告
    ，應記載下列各款事項：失蹤人應於期間內陳報其生存，
    如不陳報，即應受死亡之宣告。凡知失蹤人之生死者，應
    於期間內將其所知陳報法院。前項公示催告，準用第130條
    第3項至第5項之規定，家事事件法第155條、第156條亦有明
    文。　　
三、經查，聲請人上開主張之事實，業據其提出臺北○○○○○○○○○
    戶籍資料、內政部入出國移民署入出境資料、失蹤人口案件
    登記表、失蹤人最新戶籍謄本、親屬關係表等件為證(見本
    院卷第7至15頁、第61至65頁)，復經本院依職權查詢失蹤人
    勞保資料、108年迄今之健保就醫資料、108年迄今之入出境
    資料、在監在押全國記錄表、前案紀錄表、108年迄今財產
    及所得申報資料、失蹤人自108年1月迄今是否曾向戶政機關
    辦理任何手續、失蹤人死亡資料或治喪殯葬紀錄、失蹤人自
    108年1月迄今是否曾向外交部領事局辦理護照更換等手續，
    失蹤人自76年9月3日遭紅寶石(臺灣)實業股份有限公司退保
    後即無勞保與就保之投保資料，另失蹤人亦無上開其他相關
    資料乙節，有勞保局Web IR查詢系統、健保Web IR查詢系統
    、入出境資訊連結作業、臺灣高等法院在監在押全國記錄表
    、臺灣高等法院被告前案紀錄表、稅務電子閘門財產所得調
    件明細表、臺北○○○○○○○○○111年3月22日北市萬戶資字第111
    6002432號函、新北市政府殯葬管理處111年3月23日新北殯
    館字第1115233229號函、臺北市政府殯葬管理處111年3月28
    日北市殯儀二字第1113003392號函、外交部領事事務局111
    年4月7日領一字第1115307978號函等件附卷可參(見本院卷
    第21至31頁、第35至39頁、第51至55頁、第67至69頁)，經
    核尚無不符。是本件聲請核無不合，應予准許。
四、依家事事件法第156條裁定如主文。
中　　華　　民　　國　　111 　年　　4 　　月　　18　　日
                家事法庭    法　　官    蘇珍芬
以上正本係照原本作成。
如不服本裁定應於送達後10日內向本院提出抗告狀，並繳納抗告
費新臺幣1,000元。
                            書  記  官  羅  蓉
中　　華　　民　　國　　111 　年　　4 　　月　　20　　日